【裁判字號】    95,簡上,13
【裁判日期】    950321
【裁判案由】    詐欺
【裁判全文】
臺灣臺中地方法院刑事判決             95年度簡上字第13號
上  訴  人
即  被  告  甲○○
上列上訴人因詐欺案件，不服本院94年度簡字第119 號中華民國
94年11月30日第一審簡易判決（起訴案號：臺灣臺中地方法院檢
察署94年度偵字第10134 號），提起上訴，本院管轄第二審合議
庭判決如下：
    主    文
上訴駁回。
    犯罪事實及理由
一、本案經本院理結果，認第一審簡易判決認事用法及量刑均無
    不當，應予維持，並引用第一審判決書所引用聲請簡易判決
    處刑書記載之犯罪事實、證據及理由（如附件）。
二、上訴人即被告甲○○（下稱被告）上訴意旨雖略以：伊因染
    上毒癮認識一個綽號叫「阿國」之人，是「阿國」叫伊去銀
    行設立系爭帳戶，當時「阿國」是叫伊開戶去賣，開戶後伊
    就把存摺寄放在「阿國」那裡，後來伊要去找「阿國」取回
    ，但「阿國」已搬走，該帳戶是「阿國」未經伊之同意拿去
    賣的，伊有積極找「阿國」，該帳戶不是伊去販賣云云。惟
    查，被告於原審審理時業已坦承本件犯行不諱，至本院審理
    時卻又翻異前詞，並以上開情詞置辯，則其前後所供已有不
    一。況被告於警詢時，亦明確供稱：申請系爭帳戶之用途係
    意圖販賣，當時因受吸毒之朋友（即綽號「阿國」之人）唆
    使，而將帳戶交予吸毒之朋友販售予他人，伊之朋友是在93
    年4 月份（正確日期已遺忘），在台中市○○路「阿國」之
    租屋處，將伊之存摺、印章及提款卡拿去販售予他人，伊朋
    友知道提款卡之密碼，係因伊將提款卡密碼寫在上面等語（
    見警卷第4頁、第5頁），被告既自承當初會開立系爭帳戶，
    係因「阿國」告知可以販賣帳戶圖利，而金融帳戶之存摺、
    提款卡及密碼係個人極為私密、重要之物件，一般人莫不加
    以妥善保管，不輕易交付予他人，若被告未同意「阿國」代
    為出售系爭帳戶圖利，衡情應無於開戶後，隨即將存摺、提
    款卡及密碼寄放在「阿國」處，並於寄放時將提款密碼一併
    書寫在存摺或提款卡上之理，由此可知，被告確有同意「阿
    國」將其所交付之存摺及提款卡拿去販賣之事實，應堪認定
    ，被告所辯，顯非可採，本件上訴並無理由，應予駁回。至
    被告雖於本院聲請傳訊綽號「阿國」之人，以證其上開所辯
    為真，然被告既未能提供「阿國」之真實姓名、年籍及居住
    資料，本院自無從傳訊到庭，附此敘明。
據上論斷，應依刑事訴訟法第455條之1第1項、第3 項、第364條
、第368條、第373條，判決如主文。
本案經檢察官乙○○到庭執行職務。
中    華    民    國     95    年    3    月    21    日
                  刑事第二庭   審判長法  官  林清鈞
                                     法  官  郭書豪
                                     法  官  林慧英
上正本證明與原本無異。
不得上訴。
                                     書記官  廖碩薇
中    華    民    國     95    年    3    月    21    日


司法院資訊處製作；財團法人民間司法改革基金會備份。
